【裁判字號】    95,訴,224
【裁判日期】    951019
【裁判案由】    毒品危害防制條例
【裁判全文】
臺灣臺東地方法院刑事判決               95年度訴字第224號
公  訴  人  臺灣臺東地方法院檢察署檢察官
被      告  甲○○
                    (另案
上列被告因施用毒品案件，經檢察官提起公訴（95年度毒偵字第
228號），被告於本院準備程序中就被訴之事實為有罪之陳述，
經本院合議庭裁定改由受命法官獨任依簡式審判程序審理，判決
如下：
    主  文
甲○○施用第一級毒品，累犯，處有期徒刑壹年。
    事  實
一、甲○○前曾於民國88、89年間，因傷害、施用毒品及恐嚇等
    罪，分別經本院以89年度易字第284號、88年度易字第422號
    、89年度東簡字第37號、89年度東簡字第169號及90年度簡
    字第22號，判處有期徒刑6月、4月、2月5日、2月及2月確定
    ，經本院以90年度聲字第621號裁定，定其應執行刑為1年1
    月，於90年9月30日縮刑期滿執行完畢，復因持有第一級毒
    品海洛因，再經本院以94年度東簡字第332號判處有期徒刑4
    月，於95年4月11日執行完畢。另又於93年間起至94年12月
    11日止，連續在臺東縣臺東市及大武鄉施用第一級及第二級
    毒品，又經本院以95年度訴字第27號判處有期徒刑1年2月在
    案。詎其猶不知悔改，復基於施用第一級毒品海洛因之犯意
    ，於95年6月30日下午3時50分許，在臺東縣大武鄉大武村崁
    仔腳70之2號住處內，將海洛因滲水加入注射針筒內，注射
    於右手靜脈血管之方式，施用海洛因1次。嗣於同年7月3日
    ，因另涉加重竊盜案件解送臺灣臺東看守所執行羈押時，為
    該所採尿送驗後，驗有嗎啡 (海洛因進入人體水解後之反應
    )陽性反應，始查獲上情。
二、案經臺灣臺東看守所報告臺灣臺東地方法院檢察署檢察官偵
    查起訴，經本院合議庭裁定以簡式審判程序審理。
    理  由
一、按除被告所犯為死刑、無期徒刑、最輕本刑為3年以上有期
    徒刑之罪或高等法院管轄第一審案件者外，於第1次審判期
    日前之準備程序進行中，被告先就被訴事實為有罪之陳述時
    ，審判長得告知被告簡式審判程序之旨，並聽取當事人、代
    理人、辯護人及輔佐人之意見後，裁定進行簡式審判程序，
    刑事訴訟法第273條之1第1項定有明文。經核本件被告甲○
    ○所犯係死刑、無期徒刑、最輕本刑為3年以上有期徒刑以
    外之罪，其於準備程序中就被訴事實為有罪之陳述，經受命
    法官告知簡式審判程序之旨，並聽取公訴人、被告之意見後
    ，本院爰依首揭規定，合議裁定由受命法官獨任進行簡式審
    判程序，合先敘明。
二、上揭犯罪事實，業據被告於本院審理時坦承不諱，而被告經
    臺灣臺東看守所於95年7月3日採尿，送慈濟大學濫用藥物檢
    驗中心以氣相層析質譜法 (GC/MS)鑑驗結果，呈嗎啡陽性反
    應，有臺灣臺東看守所95年7月1─31日尿液臨時抽驗名單及
    慈濟大學濫用藥物檢驗中心95年7月12日慈大藥字第9507121
    8號函附檢驗總表各1紙 (見95毒偵字第228號卷第4頁、第7
    頁至第80頁)附卷可佐，此外，被告接受看守所公務員訪談
    時，亦坦承施用第一級毒品不諱，有該所收容人談話筆錄在
    卷可考。足證被告自白施用第一級毒品海洛因，與事實相符
    ，而可採信。前開犯罪事實應堪認定。被告施用第一級毒品
    犯行明確，自應依法追訴處罰。
三、查被告行為後，刑法部分條文業於94年1月7日修正，94年2
    月2日公布，95年7月1日施行。依修正後刑法第2條第1項規
    定：「行為後法律有變更者，適用行為時之法律，但行為後
    之法律有利於行為人者，適用最有利於行為人之法律。」上
    開規定乃與刑法第1條罪刑法定主義契合，而貫徹法律禁止
    溯及既往原則，係規範行為後法律變更所生新舊法律比較適
    用之準據法，是刑法第2條本身雖經修正，但刑法第2條既屬
    適用法律之準據法，本身尚無比較新舊法之問題，應一律適
    用裁判時即修正後刑法第2條規定以決定適用之刑罰法律，
    先予敘明。又刑法第47條雖增訂第2項，並將第1項修正為受
    徒刑之執行完畢，或一部之執行而赦免後，5年以內故意再
    犯有期徒刑以上之罪者為累犯，然因被告本案犯行屬故意犯
    罪，無論依據修正前後之規定，均應成立累犯，是適用修正
    後刑法之規定，並未較有利於被告，自應適用被告行為時即
    修正前之相關規定，併此敘明。
四、核被告所為，係犯毒品危害防制條例第10條第1項施用第一
    級毒品罪。被告施用第一級毒品前持有第一級毒品之低度行
    為，應為施用之高度行為所吸收，不另論罪。又被告曾因施
    用毒品等案件，經本院定其應執行刑為1年1月，於90年9月3
    0日縮刑期滿執行完畢，復因持有第一級毒品海洛因，再經
    本院判處有期徒刑4月，於95年4月11日執行完畢。此有臺灣
    高等法院被告前案紀錄表及臺灣臺東地方法院檢察署刑案資
    料查註紀錄表在卷可稽，其於5年以內故意再犯本案有期徒
    刑以上之罪，為累犯，應依修正前刑法第47條規定加重其刑
    。爰審酌被告前已因施用毒品而經判決確定執行完畢，猶不
    能斷絕毒癮而一再施用，顯見其自制力薄弱，惟其施用毒品
    僅屬自殘行為，對於他人之法益尚無直接之侵害，及其犯後
    坦承犯行，態度尚稱良好等一切情狀，量處如主文所示之刑
    ，以資懲儆。
五、據上論斷，應依刑事訴訟法第273條之1第1項、第299條第1
    項前段，毒品危害防制條例第10條第1項，刑法第2條第1項
    前段、第11條前段、修正前刑法第47條第1項，判決如主文
    。
本案經檢察官乙○○到庭執行職務。
中    華    民    國    95    年    10    月    19    日
                  刑事第二庭    法  官  曾宗欽
以上正本證明與原本無異。
如不服本判決，應於判決送達後10日內向本院提出上訴狀（須附
繕本）。
「切勿逕送上級法院」
                                書記官  沈茜庭
中    華    民    國    95    年    10    月    19    日
附錄本案論罪科刑法條全文：
毒品危害防制條例第10條
施用第一級毒品者，處6月以上 5年以下有期徒刑。
施用第二級毒品者，處3年以下有期徒刑。


司法院資訊處製作；財團法人民間司法改革基金會備份。
